【裁判字號】    98,易,348
【裁判日期】    980417
【裁判案由】    違反毒品危害防制條例
【裁判全文】
臺灣彰化地方法院刑事判決               98年度易字第348號
公  訴  人  臺灣彰化地方法院檢察署檢察官
被      告  甲○○
                    （現另案於臺灣彰化監獄彰化分監執行）
上列被告因違反毒品危害防制條例案件，經檢察官提起公訴（98
年度毒偵字第271號），本院判決如下：
    主  文
甲○○施用第二級毒品，累犯，處有期徒刑陸月，如易科罰金，
以新臺幣壹仟元折算壹日。
    事  實
一、甲○○曾因施用毒品案件，經執行觀察、勒戒後，因被評定
    為無繼續施用毒品之傾向，於民國89年2月3日執行完畢釋放
    ，並經臺灣彰化地方法院檢察署檢察官以89年度毒偵字第33
    5號為不起訴處分確定；又於上開觀察、勒戒執行完畢釋放
    後5年內，在93年間因施用第二級毒品案件，經本院以93年
    度易字第1130號判決判處有期徒刑4月確定，於94年2月24日
    易科罰金執行完畢。詎仍不知悔改，復基於施用第二級毒品
    甲基安非他命之犯意，於97年11月16日中午1時30分許為警
    採尿時回溯4日內之某時，在彰化縣北斗鎮某處，將毒品甲
    基安非他命置於鋁箔紙上，再用火燒烤吸食煙霧之方式，施
    用第二級毒品甲基安非他命1次。嗣於97年11月16日中午12
    時40分許，為警持搜索票前往其位於彰化縣北斗鎮○○路14
    1號住處搜索，經其同意採集尿液送驗後，結果呈甲基安非
    他命之陽性反應，始悉上情。
二、案經彰化縣警察局北斗分局報告臺灣彰化地方法院檢察署檢
    察官偵查起訴。
    理  由
一、本件為刑事訴訟法第376條第1款所列案件，依同法第284條
    之1規定，由法官獨任審判，先予敘明。
二、按被告以外之人於審判外之言詞或書面陳述，除法律有規定
    者外，不得作為證據，刑事訴訟法第159條第1項固定有明文
    。惟被告以外之人於審判外之陳述，雖不符刑事訴訟法第15
    9條之1至第159條之4規定（得為證據之情形），而經當事人
    於審判程序同意作為證據，法院審酌該言詞陳述或書面陳述
    作成時之情況，認為適當者，亦得為證據。刑事訴訟法第15
    9條之5第1項定有明文。本判決下列引為證據之被告甲○○
    以外之人於審判外之書面陳述，被告及公訴人於本院審理中
    ，均同意作為證據；且本院審酌該等陳述作成時之情況，並
    無不適當之情形，復與本案待證事實具有關聯性，故自得作
    為證據。
三、訊據被告對於上開事實坦承不諱；且於97年11月16日對被告
    所採集之尿液，經送檢驗後，結果呈現甲基安非他命之陽性
    反應，有採尿同意書、彰化縣警察局北斗分局委託檢驗尿液
    代號與真實姓名對照認證單，及詮昕科技股份有限公司97年
    11月28日報告編號7B200434號濫用藥物尿液檢驗報告各1紙
    在卷可憑。足認被告之自白與事實相符，應可採信。本案事
    證明確，被告上開施用第二級毒品之犯行，堪以認定。
四、查被告曾因施用毒品案件，經執行觀察、勒戒後，因被評定
    為無繼續施用毒品之傾向，於89年2月3日執行完畢釋放，並
    經臺灣彰化地方法院檢察署檢察官以89年度毒偵字第335號
    為不起訴處分確定；又於上開觀察、勒戒執行完畢釋放後5
    年內，在93年間因施用第二級毒品案件，經本院以93年度易
    字第1130號判決判處有期徒刑4月確定一節，有臺灣高等法
    院被告前案紀錄表1份在卷可按。被告自上開觀察、勒戒執
    行完畢釋放後，距本次施用毒品犯罪，其期間雖已超過5年
    ，但因被告在該觀察、勒戒執行完畢釋放後5年內，曾於93
    年間再犯施用毒品案件，顯見原實施之觀察、勒戒已無法收
    其實效，不足以遮斷其施用毒品之毒癮。是被告本案所為，
    合於毒品危害防制條例第23條第2項所定之追訴要件（最高
    法院95年第7次刑事庭會議決議參照），自應依法論科。
五、論罪科刑部分：
  (一)按甲基安非他命為毒品危害防制條例第2條第2項第2款所明
    定之第二級毒品，不得非法施用。核被告所為，係犯毒品危
    害防制條例第10條第2項之施用第二級毒品罪。其為施用而
    非法持有第二級毒品甲基安非他命之低度行為，已為其施用
    之高度行為所吸收，不另論罪。又被告前因施用第二級毒品
    案件，經本院以93年度易字第1130號判決判處有期徒刑4月
    確定，於94年2月24日易科罰金執行完畢一節，有上開臺灣
    高等法院被告前案紀錄表在卷可按。被告於上開徒刑執行完
    畢後，5年以內故意再犯本件有期徒刑以上之罪，為累犯，
    應依刑法第47條第1項規定，加重其刑。
  (二)爰審酌被告除上述累犯前科外，另有恐嚇及施用毒品等犯罪
    前科，現並因先前所犯之施用毒品案件，在監服刑，將至98
    年6月17日執行期滿，有上開臺灣高等法院被告前案紀錄表
    在卷可參，素行不佳；其前因施用毒品案件，經施以觀察、
    勒戒及判處徒刑後，仍再施用，顯見其毒癮程度嚴重，亦未
    能悔改並記取教訓；惟念及被告於犯後坦承犯行，態度良好
    ，且施用毒品犯罪之本質，為戕害自我身心健康之行為，尚
    未嚴重破壞社會秩序或侵害他人權益；並斟酌其犯罪之動機
    、目的、手段等一切情狀，量處如主文所示之刑，併諭知易
    科罰金之折算標準。
據上論斷，應依刑事訴訟法第284條之1、第299條第1項前段，毒
品危害防制條例第10條第2項，刑法第11條前段、第47條第1項、
第41條第1項前段，判決如主文。
本案經檢察官謝雨青到庭執行職務。
中    華    民    國    98    年    4     月    17    日
                  刑事第八庭    法  官  陳銘壎
以上正本證明與原本無異。
如不服本判決應於收受送達後10日內向本院提出上訴書狀，並應
敘述具體理由；其未敘述上訴理由者，應於上訴期間屆滿後20日
內向本院補提理由書 (均須按他造當事人之人數附繕本)「切勿
逕送上級法院」。
中    華    民    國    98    年    4     月    17    日
                                書記官  楊筱惠
附錄本案論罪科刑法條全文：
毒品危害防制條例第10條第2項
施用第二級毒品者，處三年以下有期徒刑。


司法院資訊處製作；財團法人民間司法改革基金會備份。
